# 租入房屋装修费用问题

提问人：Chris小朋友 时间：2020-12-23 13:33:07
请教陈版，经营租入的房屋，发生大额装修费用，装修款分阶段是支付，装修完工后施工方会出具整体竣工验收报告，关于装修费用的核算有以下几种方式，不知道哪种是最准确的？
A：所有支付的装修款均挂在预付账款，报表在其他非流动资产列示，等到装修完工后统一转入长期待摊费用B：已经开工部分装修款计入在建工程，未开工部分挂在预付账款，完工后统一转入长期待摊费用，但是比较难区分开工与未开工部分金额
C：所有支付的装修款均计入长期待摊费用，完工后开始摊销
D：所有支付的装修款均计入在建工程，完工后转入长期待摊费用摊销

回答人：chenyiwei
这种问题没有明确规定，一般A和C均可。不建议通过“在建工程”科目核算（虽然实务中可能会这样做）。